【裁判字號】    97,易,2698
【裁判日期】    971117
【裁判案由】    竊盜
【裁判全文】
臺灣臺北地方法院刑事判決              97年度易字第2698號
公  訴  人  臺灣臺北地方法院檢察署檢察官
被      告  乙○○
                    （現另案在臺灣嘉義監獄執行中）
上列被告因竊盜案件，經檢察官提起公訴（97年度偵字第12813
號），被告於本院審理中，就被訴事實為有罪之陳述，經本院告
知簡式審判程序意旨，並聽取公訴人及被告之意見後，本院裁定
依簡式審判程序審理，判決如下：
    主    文
乙○○毀越門扇竊盜，累犯，處有期徒刑壹年，減為有期徒刑陸
月，如易科罰金，以銀元參佰元即新臺幣玖佰元折算壹日。
    犯罪事實
一、乙○○前因施用第二級毒品案件，經臺灣板橋地方法院以91
    年度易字第1196號判決判處有期徒刑4 月確定，甫於民國92
    年3 月17日易科罰金執行完畢，竟不知悔改，意圖為自己不
    法之所有，基於竊盜之犯意，於95年1 月12日凌晨2 時許，
    前往位於臺北市中正區之「光華商場」，手持非其所有亦非
    兇器之路邊石頭（未據扣案），砸破該商場C 棟鄰市○○道
    之側邊鋁門上之玻璃，而毀越門扇侵入該無人居住正整建中
    之建築物內，並循1 樓室內走道走至甲○○負責裝潢施工之
    168 室隔間，徒手竊取隔間內甲○○所有放在地上之電鑽、
    電鋸、發電機、修邊機及6 支風槍等裝潢工具（價值約新臺
    幣5 萬元），得手後欲離去之際，卻因其手割到該隔間走道
    玻璃門碎片（無證據證明係被告所毀損）而留下血跡，甲○
    ○於當日上午8 時許抵達現場發覺工具遭竊即報警處理，為
    警到場勘查並採得上開血跡之跡證，再因乙○○嗣後另犯竊
    盜罪（均已另案審究），而經警比對出上開血跡之DNA 型別
    與乙○○相符，始於97年5 月間循線查知上情。
二、案經甲○○訴由臺北市政府警察局中正第一分局報請臺灣臺
    北地方法院檢察署檢察官偵查起訴。
    理    由
一、程序部分：本件被告乙○○所犯均係死刑、無期徒刑或最輕
    本刑為3 年以上有期徒刑以外之罪，其於審理中就被訴事實
    為有罪之陳述，經本院告知簡式審判程序之旨，並聽取當事
    人意見後，本院遂依刑事訴訟法第284 條之1 、第273 條之
    1 第1 項規定裁定進行簡式審判程序，合先敘明。
二、上開犯罪事實，業據被告於本院97年11月3 日之審理程序中
    坦承不諱，核與其警詢中之自白相符，證人即被害人甲○○
    亦就其裝潢工具遭竊之情於警詢及本院審理中陳述明確，並
    有其當庭繪製之現場圖、刑事案件證物採驗紀錄表、勘察採
    證同意書、內政部警政署刑事警察局DNA 比對報告書及鑑驗
    書等件在卷可稽，雖甲○○所述現場情形與被告所述進入後
    之行竊方式略有不同，但終究甲○○並未親眼目睹被告行竊
    之經過，證人即採證員警李俊揚復於偵訊中結證稱當時有好
    幾間隔間都有遭竊，不止被害人一間，顯見類如鐵捲門門鎖
    遭破壞、天花板隔間被翻開等等，未必均為被告所為，則「
    罪證有疑，利歸被告」，自應採信被告上開審理中之供述，
    且亦無礙於本案基本構成要件事實之認定，是綜上所述，被
    告上開任意性之自白核與事實相符而可採信，本案事證明確
    ，被告之犯行堪以認定，自應依法論科。
三、按修正後刑法第2 條第1 項暨第35條之規定，係規範「行為
    後法律變更所生新舊法比較適用之準據法」暨「刑之重輕之
    基本原則」，於新法施行後，應適用新法第2 條第1 項及第
    35條之規定；比較新舊法時，亦應就罪刑有關之共犯、未遂
    犯、想像競合犯、牽連犯、連續犯、結合犯，以及累犯加重
    、自首減輕暨其他法定加減原因（如身分加減）與加減例等
    一切情形，綜其全部罪刑之結果而為比較並整體適用，不能
    割裂而分別適用有利益之條文（最高法院95年第8 次刑庭會
    議決議及27上字第2615號判例參照）。查被告行為後，刑法
    第47條之規定，業於94年2 月2 日修正公布，並於95年7 月
    1 日施行，修正前刑法第47條規定：「受有期徒刑之執行完
    畢，或受無期徒刑或有期徒刑一部之執行而赦免後，5 年以
    內再犯有期徒刑以上之罪者，為累犯，加重本刑至二分之一
    。」。修正後刑法第47條第1 項規定：「受徒刑之執行完畢
    ，或一部之執行而赦免後，5 年以內故意再犯有期徒刑以上
    之罪者，為累犯，並加重本刑至二分之一。」。此涉及刑之
    加重之科刑規範變更，亦屬法律變更（最高法院96年度台上
    字第6439號判決意旨參照）。比較結果，被告所為，無論係
    依修正前或修正後之規定，均構成累犯，並無有利不利可言
    ；故應依修正後刑法第2 條第1 項前段規定，適用上開被告
    行為時之法律。
四、查被告以非屬刑法上「兇器」之自然界物質即路邊石頭砸破
    整建中「光華商場」C 棟側邊鋁門上方之玻璃侵越入內行竊
    得手，該玻璃既係門扇之一部份，而非附加之安全設備，是
    核被告所為，自係犯刑法第321 條第1 項第2 款之毀越門扇
    竊盜罪，且因其毀損鋁門玻璃之行為，已結合於所犯加重竊
    盜之罪質中，當無更行構成毀損罪之餘地，附此敘明。又查
    被告前因施用第二級毒品案件，經臺灣板橋地方法院以91年
    度易字第1196號判決判處有期徒刑4 月確定，於92年3 月17
    日易科罰金執行完畢，此有臺灣高等法院被告前案紀錄表1
    件存卷可按，被告於5 年內故意再犯本件最重本刑為有期徒
    刑以上之罪，為累犯，應依修正前刑法第47條之規定，加重
    其刑。
五、爰審酌被告正值青壯，竟不思進取，恣意竊取他人之物，蔑
    視他人之財產權，犯後雖一度於偵訊及本院初次審理時否認
    犯罪，惟終能坦承全部犯行，態度尚可，然所竊得之物，仍
    未能歸還予被害人甲○○並賠償其損失，暨其素行、生活狀
    況、犯罪之動機、目的、手段、犯罪所生之危害等一切情狀
    爰量處如主文所示之刑。
六、又查被告此次犯罪之時間，係在96年4 月24日以前，所犯上
    開之罪，合於中華民國九十六年罪犯減刑條例第2 條第1 項
    第3 款所規定之減刑條件，應依該條例之規定減其宣告刑之
    2 分之1 ，故減為有期徒刑6 月；且按被告行為後，關於易
    科罰金之折算標準之規定，刑法第41條第1 項業於94年1 月
    7 日修正公布，並於95年7 月1 日施行，修正前刑法第41條
    第1 項前段規定：「犯最重本刑為5 年以下有期徒刑以下之
    刑之罪，而受6 個月以下有期徒刑或拘役之宣告，因身體、
    教育、職業、家庭之關係或其他正當事由，執行顯有困難者
    ，得以1 元以上3 元以下折算一日，易科罰金。」，又被告
    行為時之易科罰金折算標準，修正前罰金罰鍰提高標準條例
    第2 條前段（現已刪除）規定，就其原定數額提高為100 倍
    折算1 日，則本件被告行為時之易科罰金折算標準，應以銀
    元300 元即新臺幣900 元折算1 日；修正後刑法第41條第1
    項前段則規定：「犯最重本刑為5 年以下有期徒刑以下之刑
    之罪，而受6 個月以下有期徒刑或拘役之宣告者，得以新臺
    幣1,000 元、2,000 元或3,000 元折算1 日，易科罰金。」
    ；此項修正屬科刑規範事項之變更，其折算標準為裁判時所
    應諭知，自屬法律變更，且比較修正前、後之規定，修正前
    之折算標準對被告為有利，自應依修正後刑法第2 條第1 項
    前段規定，適用上開行為時法，並定其易科罰金之折算標準
    如主文所示。
七、至於未扣案被告行竊所用之石頭，因係隨意於路邊所撿拾，
    當非被告所有之物，故不併予宣告沒收，附此敘明。
據上論斷，應依刑事訴訟法第284 條之1 、第273 條之1 第1 項
、第299 條第1 項前段，修正後刑法第2 條第1 項前段，刑法第
321 條第1 項第2 款，修正前刑法第47條、第41條第1 項前段，
中華民國九十六年罪犯減刑條例第2 條第1 項第3 款、第7 條、
第9 條，刪除前罰金罰鍰提高標準條例第2 條，現行法規所定貨
幣單位折算新臺幣條例第2 條，判決如主文。
本案經檢察官林冠佑到庭執行職務。
中    華    民    國    97    年    11    月    17    日
                  刑事第五庭  法  官  吳勇毅
以上正本證明與原本無異。
如不服本判決，應於判決送達後10日內向本院提出上訴狀（應附
繕本），其未敘述上訴理由者，應於上訴期間屆滿後20日內補提
理由書狀於本院。
告訴人或被害人如對於本判決不服者，應具備理由請求檢察官上
訴，其上訴期間之計算係以檢察官收受判決正本之日期為準。
                              書記官  游秀珠
中    華    民    國    97    年    11    月    18    日
附錄本案論罪科刑法條全文：
中華民國刑法第321條
（加重竊盜罪）
犯竊盜罪而有左列情形之一者，處6 月以上、5 年以下有期徒刑
：
一  於夜間侵入住宅或有人居住之建築物、船艦或隱匿其內而犯
    之者。
二  毀越門扇、牆垣或其他安全設備而犯之者。
三  攜帶兇器而犯之者。
四  結夥三人以上而犯之者。
五  乘火災、水災或其他災害之際而犯之者。
六  在車站或埠頭而犯之者。
前項之未遂犯罰之。


司法院資訊處製作；財團法人民間司法改革基金會備份。
